ko: 마더보드 칩셋 제품군: AMD; 인텔; 엔비디아; SiS; VIA; 기타
zh-TW: 主機板晶片組系列: AMD; Intel; Nvidia; SiS; VIA; 其他
lt-LT: Pagrindinės plokštės lustynas: AMD; „Intel“; „Nvidia“; SiS; VIA; Kita
pt-BR: Família de chipsets da placa-mãe: AMD; Intel; Nvidia; SiS; VIA; Outro
ru: Семейство чипсетов материнских плат: AMD; Intel; Nvidia; SiS; VIA; Другой
hu: Alaplapi lapkakészletcsalád: AMD; Intel; Nvidia; SiS; VIA; Egyéb
pt-PT: Família de chipsets da placa-mãe: AMD; Intel; Nvidia; SiS; VIA; Outro
sk-SK: Rad čipových súprav základných dosiek: AMD; Intel; Nvidia; SiS; VIA; Iné
ro-RO: Familia de chipseturi pentru placa de bază: AMD; Intel; Nvidia; SiS; VIA; Altele
ja: マザーボードチップセットファミリー: AMD; インテル; Nvidia; SiS; VIA; その他
th: ตระกูลชิปเซ็ตเมนบอร์ด: AMD; Intel; Nvidia; SiS; VIA; อื่นๆ
sl-SI: Družina čipov matične plošče: AMD; Intel; Nvidia; SiS; VIA; Drugo
nl: Moederbordchipsetfamilie: AMD; Intel; Nvidia; SiS; VIA; Andere
en: Motherboard chipset family: AMD; Intel; Nvidia; SiS; VIA; Other
vi: Dòng chipset của bo mạch chủ: AMD; Intel; Nvidia; SiS; VIA; Khác
sv: Tillverkare av moderkort-kretsuppsättning: AMD; Intel; Nvidia; SiS; VIA; Övrigt
pl: Rodzina chipsetów płyty głównej: AMD; Intel; NVIDIA Corporation; SiS; Via; Inne
nb: Brikkesettfamilie for hovedkort: AMD; Intel; Nvidia; SiS; VIA; Annet
el: Οικογένεια chipset μητρικής πλακέτας: AMD; Intel; Nvidia; SiS; VIA; Άλλο
es: Familia de chipset de placa base: AMD; Intel; Nvidia; SiS; VIA; Otros
fi: Emolevyn piirisarjaperhe: AMD; Intel; Nvidia; SiS; VIA; Muu
de: Motherboard-Chipsatzfamilie: AMD; Intel; NVIDIA; SiS; VIA; Sonstiges
fr: Famille de puces de carte mère: AMD; Intel; Nvidia; SiS; VIA; Autre
cs: Rodina čipové sady základní desky: AMD; Intel; Nvidia; SiS; VIA; Jiné
hr-HR: Obitelj čipseta matične ploče: AMD; Intel; Nvidia; SiS; VIA; Ostalo
bg-BG: Семейство чипсети на дънната платка: AMD; Intel; Nvidia; SiS; VIA; Други
tr: Anakart Yonga Seti Ailesi: AMD; Intel; Nvidia; SiS; VIA; Diğer
it: Famiglia di chipset della scheda madre: AMD; Intel; Nvidia; SiS; VIA; Altro
da: Bundkortchipsetfamilie: AMD; Intel; Nvidia; SiS; VIA; Andet
zh-CN: 主板芯片组系列: AMD; 英特尔; 英伟达; SiS; VIA; 其他